【裁判字號】    88,簡上,53
【裁判日期】    890726
【裁判案由】    傷害
【裁判全文】
台灣苗栗地方法院刑事判決                          八十八年度簡上字第五三號
    被      告  甲○○
右列上訴人因傷害案件，不服本院苗栗簡易庭八十八年度苗簡字第一號，中華民國八
十八年七月三十一日第一審判決（簡易判決處刑聲請案號：八十七年度偵字第四○九
八號），提起上訴，本院合議庭判決如左：
      主      文
原判決撤銷。
甲○○傷害人之身體，處拘役拾日，如易科罰金，以佰元折算壹日。緩刑貳年。
      事      實
一、甲○○基於傷害之犯意，於民國八十七年七月十六日凌晨一時三十分，在苗栗縣
    通霄鎮○○里○○路一一○號圓滿酒家內，與乙○○因細故發生口角，竟以手推
    桌上玻璃酒杯擊傷乙○○頭部，致乙○○受有前額一處切傷一．五×○．四×○
    ．四公分，右側臉頰二處切創傷六×○．五×○．五公分，三×○．五×一公分
    ，前頸二處擦傷六公分等傷害。
二、案經被害人乙○○訴由苗栗縣警察局通霄分局移送臺灣苗栗地方法院檢察署檢察
    官聲請簡易判決處刑。
理  由
一、被告甲○○固坦承有於右揭時、地與被害人乙○○發生爭吵並以手推桌上酒杯傷
    到乙○○頭部，致乙○○前額一處切傷一．五×○．四×○．四公分，右側臉頰
    二處切創傷六×○．五×○．五公分，三×○．五×一公分，前頸二處擦傷六公
    分之事實，惟辯稱：伊於不小心使乙○○受有傷害，非故意，且已經賠償被害人
    ，希望減輕刑度，給予自新機會云云。然查：右揭事實，業據告訴人乙○○於本
    院審理時到庭指訴綦詳，並有慈暉醫院出具之診斷證明書一紙在卷可稽，參酌告
    訴人所受之傷害部位在頭部前額一處切傷一．五×○．四×○．四公分，右側臉
    頰二處切創傷六×○．五×○．五公分，三×○．五×一公分，前頸二處擦傷六
    公分，而以手堆玻璃酒杯會傷人為被告所能預見，足認被告係基於傷害之故意無
    誤，本件事證明確，被告犯行洵堪認定。
二、核被告所為，係犯刑法第二百七十七條第一項之普通傷害罪。原審予以論科，固
    非無見，惟查被告於本院審理時已當庭賠償告訴人新台幣（下同）五萬元，並向
    告訴人致歉，獲得告訴人之諒解，原判決量刑之時對此事實未及斟酌，被告上訴
    意旨據此新事實認應減輕量刑，非無理由，應由本院將之撤銷改判。爰審酌被告
    之素行良好、犯罪之動機僅因細故即傷害其同事、手段以手推玻璃酒杯方式、告
    訴人所受傷害之程度、犯罪後已賠償告訴人五萬元之良好態度及告訴人於本院訊
    問時表示不願追究等一切情狀，量處如主文所示之刑，並諭知易科罰金之折算標
    準，以資懲儆。末查被甲○○前未曾受有期徒刑以上刑之宣告，此有臺灣苗栗地
    方法院檢察署刑案資料查註紀錄表一紙在卷可憑，其偶因一時失慮觸犯刑章，經
    本次偵審及刑之宣告後，當知警惕，應無再犯之虞，本院認所宣告之刑，以暫不
    執行為適當，爰併諭知緩刑二年，以勵自新。
據上論斷，應依刑事訴訟法第四百五十五條之一第三項、第三百六十九條第一項前段
、第三百六十四條、第二百九十九條第一項前段，刑法第二百七十七條第一項、第四
十一條、第七十四條第一款，罰金罰鍰提高標準條例第一條前段、第二條，判決如主
文。
本案經檢察官黃智勇到庭執行職務。
中      華      民      國      八十九    年    七     月    二十六     日
                               臺灣苗栗地方法院刑事庭
                                 審判長法  官  巫 政 松
                                       法  官  黃 賢 婷
                                       法  官  張 珈 禎
右正本證明與原本無異。
本判決不得上訴。
                                       書記官  楊 慧 萍
中      華      民      國      八十九    年    七     月    二十九     日
刑法第二百七十七條第一項：
傷害人之身體或健康者，處三年以下有期徒刑、拘役或一千元以下罰金。


司法院資訊處製作；財團法人民間司法改革基金會備份。
